【裁判字號】    95,訴,1726
【裁判日期】    951128
【裁判案由】    毒品危害防制條例
【裁判全文】
臺灣彰化地方法院刑事判決              95年度訴字第1726號
公  訴  人  臺灣彰化地方法院檢察署檢察官
被      告  甲○○
上列被告因違反毒品危害防制條例案件，經檢察官提起公訴（
95年度毒偵字第3733號），本院認有刑事訴訟法第273-1條第1項
之情形，而改依簡式審判程序判決如下：
    主  文
甲○○施用第一級毒品，累犯，處有期徒刑壹年貳月。扣案之注
射針筒壹支，沒收之。
        事  實
一、甲○○前於民國（下同）92年間，因違反毒品危害防制條例
    案件，經本院於92年11月17日，以92年度訴字1216號判決分
    別判處有期徒刑8 月、3 月，應執行有期徒刑9 月確定；又
    因竊盜案件，經本院於93年2 月16日，以92年度易字第1308
    號判決判處有期徒刑8 月確定；上開二案嗣經本院定其應執
    行有期徒刑1 年4 月，業於94年7 月24日縮短刑期執行完畢
    ；復於95年間，因違反毒品危害防制條例案件，經本院於95
    年8 月28日，以95年度訴字第1108號判決判處有期徒刑1 年
    確定（尚在執行中）。另於89年間，因施用毒品案件，經本
    院以89年度第4158號裁定送勒戒處所施以觀察、勒戒後，認
    有繼續施用毒品之傾向，再經本院以89年度毒聲字第5225號
    裁定令入勒戒處所施以強制戒治，嗣因其執行成效經評定為
    合格，而以90年度毒聲字第1168號裁定停止戒治，所餘期間
    交付保護管束，又於保護管束期間因施用毒品案件，經撤銷
    保護管束，再入戒治處所施以強制戒治，業於91年3 月21日
    執行完畢釋放；又於92年間因施用毒品案件，經本院以92年
    度毒聲字第1858號裁定令入戒治處所施以強制戒治，惟因法
    律修正無庸執行，而於93年1 月9 日釋放。詎其仍不知悔改
    ，於前開91年間強制戒治執行完畢釋放後5 年內，復基於施
    用第一級毒品海洛因之犯意，於95年9 月14日下午2 時30分
    許，在彰化縣埔鹽鄉○○村○○路旁，以將第一級毒品海洛
    因摻水混合後置入針筒內，再持以注射手臂之方式，施用第
    一級毒品海洛因1 次。嗣於95年9 月14日下午2 時30分許，
    在彰化縣埔鹽鄉○○村○○路19之5 號之居所內，為警執行
    搜索而查獲，並當場扣得甲○○所有、供其施用海洛因所用
    之注射針筒1 支，始查悉上情。
二、案經彰化縣警察局溪湖分局報請臺灣彰化地方法院檢察署檢
    察官偵查起訴，本院認有刑事訴訟法第273-1條第1項之情形
    ，而改依簡式審判程序審理。
    理  由
一、按除被告所犯為死刑、無期徒刑、最輕本刑為3 年以上有期
    徒刑之罪或高等法院管轄第一審案件者外，於刑事訴訟法第
    273 條第1 項程序進行中，被告先就被訴事實為有罪之陳述
    時，審判長得告知被告簡式審判程序之旨，並聽取當事人、
    代理人、辯護人及輔佐人之意見後，裁定進行簡式審判程序
    ；除簡式審判程序及簡易程序案件外，第一審應行合議審判
    ，刑事訴訟法第273-1 條第1 項、第284-1 條分別定有明文
    。本件被告甲○○所犯係死刑、無期徒刑、最輕本刑為3 年
    以上有期徒刑或高等法院管轄第一審案件以外之罪，並於本
    院行準備程序時就被訴事實為有罪之陳述，本院合議庭依前
    揭規定，經評議結果，裁定改由受命法官獨任行簡式審判程
    序，先予敘明。
二、上揭事實，業據被告甲○○迭於警詢、偵查、本院行準備程
    序及審理時均坦承不諱，且其於95年9 月14日為警查獲時所
    採取之尿液，經送鑑驗結果，確呈嗎啡陽性反應，此有彰化
    縣警察局溪湖分局委託檢驗尿液代號與真實姓名對照認證單
    及詮昕科技股份有限公司95年9 月22日報告編號00000000號
    濫用藥物尿液檢驗報告各一紙附卷可稽；復有扣案之注射針
    筒1 支可資佐證，應認被告之自白確與事實相符，洵堪採信
    。另查，被告曾於89年間，因施用毒品案件，經本院以89年
    度第4158號裁定送勒戒處所施以觀察、勒戒後，認有繼續施
    用毒品之傾向，再經本院以89年度毒聲字第5225號裁定令入
    勒戒處所施以強制戒治，嗣因其執行成效經評定為合格，而
    以90年度毒聲字第1168號裁定停止戒治，所餘期間交付保護
    管束，又於保護管束期間因施用毒品案件，經撤銷保護管束
    ，再入戒治處所施以強制戒治，業於91年3 月21日執行完畢
    釋放等情，有臺灣高等法院被告全國前案紀錄表及臺灣彰化
    地方法院檢察署刑案資料查註紀錄表各一份在卷足憑，被告
    顯係於受強制戒治執行完畢釋放後，5 年內再犯毒品危害防
    制條例第10條第1 項之罪，依同條例第23條第2 項規定，應
    依法論科。綜上所述，本件犯罪事證明確，被告前開犯行洵
    堪認定。
三、核被告甲○○所為，係犯毒品危害防制條例第10條第1 項之
    施用第一級毒品罪。被告為施用第一級毒品海洛因而持有第
    一級毒品之低度行為，應為施用之高度行為所吸收，不另論
    罪。又查被告曾於92年間，因違反毒品危害防制條例案件，
    經本院於92年11月17日，以92年度訴字1216號判決分別判處
    有期徒刑8 月、3 月，應執行有期徒刑9 月確定；又因竊盜
    案件，經本院於93年2 月16日，以92年度易字第1308號判決
    判處有期徒刑8 月確定；上開二案嗣經本院定其應執行有期
    徒刑1 年4 月，業於94年7 月24日縮短刑期執行完畢等情，
    有臺灣高等法院被告全國前案紀錄表1 件在卷可參，被告於
    受徒刑執行完畢後，5 年以內故意再犯有期徒刑以上之罪，
    為累犯，應依刑法第47條第1 項之規定加重其刑。爰審酌被
    告前曾有施用毒品犯行，經送觀察、勒戒及強制戒治執行完
    畢釋放後，猶不知悔改，再施用毒品不輟，不僅戕害自身健
    康，更辜負國家將之視為病人，並施以長時間之戒治處遇之
    苦心，惟其對他人權益之侵害仍屬有限，於本院行準備程序
    與審理時均已坦承犯行，暨其犯罪動機、目的、手段、施用
    之次數、期間及其智識程度、生活狀況等一切情狀，量處如
    主文所示之刑。扣案之注射針筒1 支，係屬施用第一級毒品
    之器具，且係供被告施用毒品所用，並為被告所有，業據被
    告供承在卷，爰依刑法第38條第1 項第2 款之規定宣告沒收
    。
據上論斷，應依刑事訴訟法第273 之1 條第1 項、第299 條第1
項前段，毒品危害防制條例第10條第1 項，刑法第11條前段、第
47條第1 項、第38條第1 項第2 款，判決如主文。
本案經檢察官郭玄義到庭執行職務。
中    華    民    國    95    年    11    月    28    日
                  臺灣彰化地方法院刑事第二庭
                                法  官  黃齡玉
以上正本證明與原本無異。
如不服本判決，應於判決送達10日內，向本院提出上訴狀 (須附
繕本)。
中    華    民    國    95    年    11    月    29    日
                                書記官  施嘉玫
毒品危害防制條例第10條第1項
施用第一級毒品者，處 6 月以上 5 年以下有期徒刑。


司法院資訊處製作；財團法人民間司法改革基金會備份。
